【裁判字號】    98,交易,110
【裁判日期】    981019
【裁判案由】    過失致死
【裁判全文】
臺灣雲林地方法院刑事判決             98年度交易字第110號
公  訴  人  臺灣雲林地方法院檢察署檢察官
被      告  甲○○
上列被告因過失致死案件，經檢察官提起公訴（98年度偵字第29
99號），於本院準備程序進行中，被告就被訴事實為有罪之陳述
，經本院裁定進行簡式審判程序，茲判決如下：
    主    文
甲○○因過失致人於死，處有期徒刑柒月。緩刑貳年。
    事  實  及  理  由
壹、程序方面：
    本件屬於刑事訴訟法第376 條第1 款所列之案件，依同法第
    284 條之1 規定，得由法官一人獨任審判。又被告於準備程
    序中就被訴事實為有罪之陳述，本院裁定進行簡式審判程序
    （依刑事訴訟法第50條但書之規定，此裁定當庭宣示，命記
    載於筆錄即可，不用製作裁定書面），依刑事訴訟法第273
    條之2 、第159 條第2 項之規定，不適用傳聞法則有關限制
    證據能力之規定，且不受同法第161 條之2 、第161 條之3
    、第163 條之1 、第164 條至第170 條等有關調查證據方法
    規定之限制；並得依同法第310 條之2 之準用同法第454 條
    之規定製作略式判決書，依法僅需記載犯罪事實、證據名稱
    及應適用之法條，並得以簡略方式為之，如認定之犯罪事實
    、證據及應適用之法條，與檢察官聲請簡易判決處刑書或起
    訴書之記載相同者，得引用之，合先敘明。
貳、實體方面：
一、構成犯罪事實：
    甲○○於民國98年4 月12日凌晨，駕駛車牌號碼2W-9369 號
    自小客車，沿雲林縣西螺鎮○○○○道由北往南方向行駛，
    而於當日凌晨0 時42分許，途經速限70公里之該路228.5 公
    里處設有閃光黃燈之交岔路口時，本應注意車前狀況，減速
    慢行，並隨時採取必要之安全措施，而按當時天候晴、夜間
    有照明、柏油道路乾燥無缺陷、無障礙物、視距良好，並無
    不能注意之情形，竟疏未注意車前狀況並採取必要之安全措
    施，反以時速逾70公里超速行駛，適有葉振輝駕駛車牌號碼
    2N-6663 號自小貨車，沿上開道路由南往北方向行駛（起訴
    書誤載為由北往南），於行經上開交岔路口欲迴轉至南向車
    道時，亦疏未注意暫停讓甲○○所駕駛之前揭車輛先行，甲
    ○○所駕駛之自小客車左側車身，因而撞及已完成迴轉之葉
    振輝所駕駛自小貨車之右後車尾及右後輪胎，造成自小貨車
    車身向右翻轉，葉振輝因而受有頭部外傷、顱內出血之傷害
    ，經送財團法人彰化基督教醫院雲林分院診治，仍於到院前
    不治死亡。甲○○則於警方據報至現場處理尚不知肇事者為
    何人時，向員警主動表示其為肇事車輛之駕駛者而自首靜候
    裁判。
二、認定犯罪事實所憑之證據名稱：
  (一)告訴人乙○○之指訴。
  (二)道路交通事故現場圖、調查報告表(一)、(二)各1 份。
  (三)財團法人彰化基督教醫院雲林分院診斷證明書、雲林縣警察
    局鑑識課刑案現場勘察報告暨勘察照片41幀。
  (四)相驗屍體證明書、檢驗報告書。
  (五)肇事現場10幀。
  (六)台灣省雲嘉區車輛行車事故鑑定委員會98年6 月1 日嘉雲鑑
    980291字第0985801837號函附鑑定意見書
  (七)自首情形紀錄表1 紙。
  (八)被告於警詢、檢察官偵查及本院審理中之自白。而被告之自
    白核與上開積極證據相吻合，應與事實相符，可予採信。
三、論罪科刑之理由：
  (一)核被告所為，係犯刑法第276 條第1 項過失致死罪。
  (二)被告肇事後，留在事故現場，向據報至現場處理尚不知肇事
    者姓名之警員坦承肇事，並自願接受裁判乙節，有雲林縣警
    察局西螺分局道路交通事故肇事人自首情形紀錄表1 紙在卷
    可稽，業已符合刑法自首之要件，爰依刑法第62條前段規定
    ，減輕其刑。
  (三)審酌被告行車途經交岔路口，未注意車前狀況並超速行駛致
    撞及被害人，就本件車禍之發生具有過失，並導致被害人死
    亡，造成被害人家屬無法抹滅之傷痛，惟被害人於交岔路口
    迴轉時，亦疏未注意暫停讓被告所駕駛之車輛先行，對於本
    件車禍亦有過失；又被告並無任何前科，有臺灣高等法院被
    告前案紀錄表1 份附卷可稽，足見被告平日素行良好，於犯
    後能自首而接受裁判，並坦承犯行，尚有悔意；另被告於本
    院審理中已與葉振輝之家屬達成和解，並已如數給付和解金
    額，此有調解筆錄、理簽結明細表、匯款明細表在卷可參，
    犯後態度良好等一切情狀，量處如主文所示之刑。
  (四)本院考量上情，並斟酌被告未有犯罪前科紀錄，業如前述，
    犯後並已深表悔悟，堪信係因一時失慮致罹刑典，經此偵、
    審程序之教訓，當能知所警惕，信無再犯之虞，本院以為所
    宣告之刑以暫不執行為適當，併依刑法第74條第1 項第1 款
    之規定宣告緩刑2 年。
四、應適用之法條：
  (一)刑事訴訟法第299 條第1 項前段、第273 條之1 第1 項、第
    310 條之2 、第454 條第1 項。
  (二)刑法第276 條第1 項、第62條前段、第74條第1 項第1 款。
  (三)刑法施行法第1 條之1 。
本案經檢察官陳靜慧到庭執行職務。
中    華    民    國    98    年    10    月    19    日
                    交通法庭  法  官  吳錦佳
以上正本證明與原本無異。
如不服本判決應於收受判決後10日內向本院提出上訴書狀，並應
敘述具體理由；其未敘述上訴理由者，應於上訴期間屆滿後20日
內向本院補提理由書（均須按他造當事人之人數附繕本）。「切
勿逕送上級法院」。
                              書記官  謝璧卉
中    華    民    國    98    年    10    月    19    日
附錄本案論罪科刑法條全文：
中華民國刑法第276 條：
因過失致人於死者，處2 年以下有期徒刑、拘役或2 千元以下罰
金。
從事業務之人，因業務上之過失犯前項之罪者，處5 年以下有期
徒刑或拘役，得併科3 千元以下罰金。


司法院資訊處製作；財團法人民間司法改革基金會備份。
